臺灣臺中地方法院民事裁定　　　　　　 100年度司護字第84號
聲　請　人　臺中市政府
法定代理人　胡志強
受　安置人　B895　　真實.
法定代理人　B895F　 真.
　　　　　　B895M　 真.
上列當事人聲請延長安置事件，本院裁定如下：
    主  文
准將受安置人B895自民國一百年五月二十六日起延長安置個月
。
聲請程序費用由聲請人負擔。
    理  由
一、本件聲請意旨略以：受安置人B895為未滿十二歲之兒童（依
    兒童及少年福利法第四十六條規定「不得揭露足以識別兒童
    及少年身分之資訊」，真實姓名、年籍、住所詳卷對照表）
    ，受安置人疑似遭同住之大叔叔強制猥褻，且受安置人之生
    父母分居，受安置人之生父因病住院治療，均未能給予受安
    置人適當之養育照顧，同住之親屬對受安置人施以壓力，嚴
    重影響受安置人之身心發展，業經本院以九十九年度司護字
    第一九三號裁定准予繼續安置三個月。惟因安置之原因仍未
    消滅，再經本院以一００年度司護字第十九號民事裁定延長
    安置三個月。惟因受安置人之心理建設尚未完成，危險情狀
    尚未排除，非延長安置不足以保護受安置人，聲請人為維護
    兒童之身心健康與安全，爰依兒童及少年福利法第三十七條
    第二項規定，聲請准予裁定延長安置三個月等語。並提出臺
    中市家庭暴力及性侵害防治中心社會工作員個案訪視處理建
    議表、本院一００年度司護字第十九號民事裁定影本、戶籍
    謄本影本等為證。
二、按兒童及少年有下列各款情形之一，非立即給予保護、安置
    或為其他處置，其生命、身體或自由有立即之危險或有危險
    之虞者，直轄市、縣（市）主管機關應予緊急保護、安置或
    為其他必要之處置：（一）兒童及少年未受適當之養育或照
    顧。（二）兒童及少年有立即接受診治之必要，而未就醫者
    。（三）兒童及少年遭遺棄、身心虐待、買賣、質押，被強
    迫或引誘從事不正當之行為或工作者。（四）兒童及少年遭
    受其他迫害，非立即安置難以有效保護者；直轄市、縣（市
    ）主管機關依前條規定緊急安置時，應即通知當地地方法院
    及警察機關，並通知兒童及少年之父母、監護人。但其無父
    母、監護人或通知顯有困難時，得不通知之。緊急安置不得
    超過七十二小時，非七十二小時以上之安置不足以保護兒童
    及少年者，得聲請法院裁定繼續安置。繼續安置以三個月為
    限，必要時，得聲請法院裁定延長之，兒童及少年福利法第
    三十六條第一項、第三十七條第一、二項定有明文。
三、經核受安置人B895為未滿十二歲之兒童，其未受適當之保護
    照顧，經本院以九十九年度司護字第一九三號民事裁定准予
    繼續安置三個月，復經本院以一００年度司護字第十九號民
    事裁定准予延長安置三個月等情，業據聲請人提出上開事證
    附卷為憑，自堪認聲請人之主張為真實。復徵之卷附前揭訪
    視處理建議表略以：1.受安置人之生父於九十九年年底中風
    ，影響到語言功能，目前癱瘓在床，無生活自理能力，經診
    斷已達植物人程度，目前由家屬安置於養護中心，無法提供
    受安置人人身安全之保護及身心健全發展之維護。2.受安置
    人生母因無法與生父共同生活而離家，生父尚未辦理離婚手
    續，生母因從事非法行為遭遣返後又返回臺灣，但鮮少與受
    安置人之家人聯繫。3.本件妨害性自主案件仍在審理中，惟
    受安置人之生父基於犯罪嫌疑人為其兄弟，並不願意本件進
    入司法程序，受安置人之祖母並認為所有事情都是受安置人
    捏造，並非事實，其他家庭成員對於受安置人大多是指責的
    態度。為避免受安置人遭受家族成員議論及壓力，宜持續安
    置安置人，並提供諮商服務，使受安置人在安全及穩定之生
    活環境成長，以利受安置人身心發展等情。本院審酌受安置
    人之生母已離家多時，均未與受安置人聯繫；生父雖為受安
    置人之主要照顧者，但曾於目睹受安置人遭受其叔叔不當對
    待時，並未立即妥適處理，甚至在偵查庭接受訊問時企圖迴
    護受安置人叔叔之行為，顯然未善盡保護受安置人之義務，
    且生父目前處於植物人狀態，由家屬安置於養護中心，亦無
    法提供受安置人適當之保護照顧；又本件妨害性自主案件尚
    在審理中，其他同住之親屬對受安置人遭不當對待之事並不
    信任受安置人之陳述，亦無其他適合之人可協助照顧受安置
    人，是本院認基於受安置人之利益，為提供受安置人較為安
    全、妥適之生活教養環境，自有予以延長安置，並妥予保護
    之必要，聲請人上揭聲請延長安置受安置人，核無不合，應
    予准許。
四、依非訟事件法第二十一條第一項前段，裁定如主文。
中    華    民    國    100    年    5    月    25    日
                    家事法庭  司法事務官  羅欣寧
上正本證明與原本無異。
如不服本件裁定，得於裁定書送達之翌日起十日內，以書狀敘述
理由，向本庭提起抗告。並應繳納抗告費新臺幣一千元（需附繕
本）。
中    華    民    國    100    年    5    月    25    日
                              書  記  官  廖于萱